最高法院刑事裁定　　　　　　　　　　111年度台抗字第412號
抗　告　人　黃敦祥




上列抗告人因加重詐欺等罪案件，不服臺灣高等法院臺中分院中
華民國111年2月8日定其應執行刑之裁定（111年度聲字第22號）
，提起抗告，本院裁定如下：
    主  文
抗告駁回。
    理  由
一、按裁判確定前犯數罪者，併合處罰之；數罪併罰有二裁判以
    上宣告多數有期徒刑者，於各刑中之最長期以上，各刑合併
    之刑期以下，定其應執行之刑期，但不得逾30年，此觀刑法
    第50條第1項前段、第51條第5款及第53條分別規定甚明。又
    執行刑之量定，係事實審法院自由裁量之職權，倘其所酌定
    之執行刑，並未違背刑法第51條各款所定之方法或範圍，以
    及刑事訴訟法第370 條所規定禁止不利益變更原則（即法律
    之外部性界限），亦無明顯違背公平、比例原則或整體法律
    秩序之理念（即法律之內部性界限）者，即不得任意指為違
    法或不當。
二、本件原裁定以抗告人即受刑人黃敦祥（下稱抗告人）所犯如
    其附表所示加重詐欺取財等共143 罪，經分別判刑確定在案
    ，合於裁判確定前所犯合併定應執行刑要件，且均為不得易
    科罰金與不得易服勞役之罪刑，有相關裁判書及臺灣高等法
    院被告前案紀錄表附卷可憑，因認檢察官聲請就其所犯上述
    143 罪所處之徒刑合併定其應執行刑為正當，乃於其所犯如
    原裁定附表所示各刑中之最長期即有期徒刑1 年11月以上，
    各徒刑合併之刑期上限即有期徒刑30年以下，以及抗告人所
    犯如原裁定附表編號1至29所示共29罪、編號30至31所示共2
    罪、編號32至105所示共74罪、編號106 至143所示共38罪，
    前經法院分別以裁定及判決定其應執行之刑依序為有期徒刑
    5年6月、1年8月、6年及4年，則本件定應執行刑之上限在不
    違反不利益變更禁止原則情形下為有期徒刑17年2 月，並審
    酌抗告人所犯各罪均係加重詐欺取財罪之犯罪類型，暨其犯
    罪時間、態樣、侵害法益、參與過程之責任非難程度及其犯
    罪之人格特質等一切情狀，依限制加重原則，酌定其應執行
    之刑為有期徒刑9年6月，經核並未逾越刑法第51條第5 款及
    刑事訴訟法第370 條關於定應執行刑之法律外部性界限，亦
    無明顯違反比例、公平及罪刑相當原則或有裁量權濫用等法
    律內部性界限之情形，於法尚無違誤。
三、抗告人抗告意旨雖謂：原審未充分考量伊係加入同一犯罪集
    團而有多次提領詐騙所得贓款之行為，且犯罪時間均集中於
    民國106 年間，僅係先後遭檢察官偵查起訴而經法院分別判
    處罪刑，請求參照其他法院就相類案件定應執行刑所酌定之
    刑度，從輕定其應執行之刑，使伊得以早日回歸社會云云。
    然原審綜合審酌抗告人所犯數罪所反映出之人格特性、刑罰
    暨定應執行刑之規範目的、所犯各罪間之關聯性、所侵害之
    法益及犯罪類型相同之責任非難重複程度與整體評價等面向
    ，對於抗告人所犯上述數罪併罰罪刑，於法律拘束之外部性
    及內部性界限內，依限制加重原則，酌定其應執行之刑為有
    期徒刑9年6月，較前述定應執行刑之上限即有期徒刑17年 2
    月，已減少刑期7年8月，顯已本於恤刑理念給予大幅度之刑
    罰折扣，堪認與法律授予裁量權之目的無違，亦無明顯違反
    公平、比例及罪刑相當原則之情形。本件抗告意旨並未指明
    原裁定究有如何違法或不當之情形，徒以前揭泛詞爭執原裁
    定所酌定之應執行刑過重，並請求酌定較輕之應執行刑云云
    ，顯係對原審量刑職權之適法行使任意指摘，揆諸上揭規定
    及說明，其抗告為無理由，應予駁回。
據上論結，應依刑事訴訟法第412條，裁定如主文。
中    華    民    國   111    年    3     月    31    日
                  刑事第一庭審判長法  官  郭  毓  洲  
                                  法  官  林  英  志  
                                  法  官  周  盈  文  
                                  法  官  蔡  憲  德  
                                  法  官  林  靜  芬  
本件正本證明與原本無異
                                  書記官
中    華    民    國   111    年    4     月    1     日